【裁判字號】    99,訴,239
【裁判日期】    990528
【裁判案由】    損害賠償
【裁判全文】
臺灣桃園地方法院民事判決               99年度訴字第239號
原      告  甲○○  
訴訟代理人  陳郁仁律師
被      告  乙○○  
訴訟代理人  陳正旻律師
上列當事人間因損害賠償事件，原告於刑事訴訟程序中提起附帶
民事訴訟，經本院刑事庭以98年度簡上附民字第77號裁定移送前
來，本院於民國99年5 月11日辯論終結，判決如下：
    主  文
被告應給付原告新台幣壹拾萬元，及自民國九十八年十一月三日
起至清償日止按週年利率百分之五計算之利息。
原告其餘之訴駁回。
訴訟費用由被告負擔十分之一，餘由原告負擔。
本判決第一項得假執行。被告以新台幣壹拾萬元為原告預供擔保
，得免為假執行。
原告其餘假執行之聲請駁回。
    事實及理由
一、原告主張：
    被告自民國95年5 月11日起至97年6 月15日止，曾多次於附
    表「發話時間」欄所示之時間，以行動電話號碼0000000000
    及0000000000號傳送如附表「簡訊內容」欄所示之簡訊至原
    告所有之0000000000號行動電話內。以此加害生命、身體之
    事恐嚇原告，使原告心生畏懼，致生危害於原告之安全。而
    被告於上揭2 年內之期間，除以「妓女、母狗、賤人、幹妳
    媽」等不堪入目之字眼辱罵原告外，並不斷以「死、讓你死
    、全家不安寧死光光、詛咒妳死、強姦你死、割掉妳的乳房
    、剖開妳的陰道讓妳慘死」等加害生命、身體之事恐嚇原告
    等情，已嚴重影響原告之正常生活並造成原告極大之精神壓
    力，並致原告在精神上產生不安及畏懼，實則係對原告精神
    健康及人格法益之侵害。爰依侵權行為法律關係請求被告給
    付賠償責任。並聲明：被告應給付原告新台幣（下同）1,00
    0,000 元及自起訴狀繕本送達翌日即98年11月3 日起至清償
    日止按週年利率百分之5 計算之利息。願供擔保請准宣告假
    執行。
二、被告則以：
    被告係於從事台北縣智障者家長協會服務時與原告相識，而
    後成為朋友。因原告與當時在交往之邱姓男子，因故發生情
    感上之糾紛，係由被告給予其建議而順利解決。嗣後被告曾
    聽聞原告向他人表示，被告係同性戀一事，才於難過、失望
    及氣憤情況之下，做出以傳簡訊辱罵原告之不智行為。且被
    告現已受到刑事責任上之懲罰，且亦知悉本件事情，係出於
    自身之錯誤。然被告僅係以傳簡訊之方式，且迄今未為任何
    傷害原告之行為，尚難認定被告之行為造成對原告非財產上
    之損害。再被告僅係高中畢業，現於三榮汽車駕駛訓練班擔
    任教練，月薪僅30,000元，且名下無任何之不動產；原告則
    係二專畢業，且目前具有穩定之工作。則本件原告請求1,00
    0,000 元之精神慰撫金，依被告之經濟能力，顯係過高，且
    金額亦高於一般社會常情。並聲明：原告之訴駁回。如受不
    利判決，願供擔保請准宣告假執行。
三、兩造就被告於如附表所示之時間分別持行動電話號碼000000
    0000及0000000000號傳送如附表所示內容之簡訊予原告所有
    之0000000000號行動電話內。另原告學歷係二專畢業，現擔
    任會計，月薪約20,000元，名下無任何財產；被告係高中畢
    業，現擔任汽車駕訓班教練，月薪30, 000 餘元，名下財產
    僅汽車1 部。再被告上開以簡訊辱罵原告之行為，業經本院
    98年度桃簡字第1951號判決，認定被告以加害生命、身體之
    事，恐嚇他人至危害於安全，共2 罪，分別判處有期徒刑6
    月、8 月，經各減刑為3 月及4 月，定執行刑6 月確定在案
    等情均不爭執。復有本院98年度桃簡字第1951號刑事簡易判
    決、台灣桃園地方法院檢察署97年度偵字第18746 號檢察官
    聲請簡易判決處刑書正本、稅務電子閘門財產所得調件表2
    份、畢業證書及各類所得扣繳暨免扣繳憑單影本各1 份在卷
    可參（見本院卷第4 至第10頁、第20頁、第21頁及第51至第
    61 頁 ），均堪信為真實。
四、原告主張被告侵害其人格權，請求被告給付1,000,000 元之
    精神慰撫金，被告則以前開情詞置辯。則本件首應審究之爭
    點係原告得否請求被告給付精神慰撫金？若可，原告請求之
    1,000,000 元精神慰撫金係否有據？以何金額為適當？經查
    ：
（一）原告主張被告如附表所示之時間傳送如附表所示內容之簡
      訊至原告所有之0000000000號行動電話內等情，為被告所
      不爭執，並有本院98年度桃簡字第1951號刑事簡易判決、
      臺灣桃園地方法院檢察署97年度偵字第19746 號檢察官聲
      請簡易判決處刑書各乙件在卷足稽，自堪認為真正。
（二）按因故意或過失，不法侵害他人之權利者，負損害賠償責
      任。民法第184 條第1 項前段定有明文。經查，被告以其
      所有之0000000000及0000000000號行動電話傳送前揭載有
      ：「給妳死」、「殺死你幹你媽的殺死你」、「賤狗甲○
      ○妳活的不耐煩了」、「強姦妳死割掉你的乳房」、「割
      掉妳的陰道讓妳產死」等語，客觀上已足使一般收受該簡
      訊之人心生畏懼，害怕確將加害於己，遑論被告於2 年內
      持續發送上揭內容之簡訊共22封予原告。則原告收受被告
      上開簡訊，其心理之壓力及恐懼乃可想而知，而被告確因
      上開恐嚇犯行，經本院刑事庭認定2 罪，分別判處有期徒
      刑6 月、8 月，分別減刑為3 月及4 月，並定應執行刑6
      月，如易科罰金，以1000元折算1 日確定，亦有本院97年
      度桃簡字第1951號刑事簡易判決書1 份在卷可稽，則原告
      主張被告傳送系爭簡訊使其心生畏懼，自屬可採。至被告
      抗辯係因原告故意散布其為同性戀一事，基於一時之情緒
      、氣憤之下才會傳送前開簡訊予原告云云，然為原告所否
      認，原告復未舉證以實其說，所辯已難採信；況縱被告所
      述屬實，其亦不應以前揭行為，導致原告心生畏懼，仍無
      解免其對被告為侵權行為應負損害賠償之責。
（三）按不法侵害他人之身體、健康、名譽、自由、信用、隱私
      、貞操，或不法侵害其他人格法益而情節重大者，被害人
      雖非財產上之損害，亦得請求賠償相當之金額。民法第19
      5 條第1 項前段定有明文。而關於非財產上損害即慰撫金
      之賠償，其核給之標準固與財產上損害之計算不同，然非
      不可斟酌雙方身分資力與加害程度，及其他各種情形核定
      相當之數額。此有最高法院51年台上字第223 號判例意旨
      可資參照。爰審酌被告為本件侵權行為使原告心生畏懼而
      侵害其身體、自由之程度，並參酌被告傳送予原告之簡訊
      內容除了加害其身體、健康外，更包含妓女、母狗等貶低
      、辱罵性之內容，及前後次數高達22次等情，致原告精神
      上所受之刺激，及斟酌兩造財產所得資料，原告名下無任
      何財產，被告名下則僅有汽車1 部，另原告現每月薪資約
      為20,000元；被告則約30,000元。另斟酌原告係二專畢業
      ；被告則係高中畢業，及其餘2 造之身分、地位、經濟狀
      況等一切情狀，認原告請求被告賠償非財產上之損害1,00
      0,000 元，尚嫌過高，應以100,000元為當。
五、綜上所述，原告主張依侵權行為法律關係，請求被告給付10
    0,000 元部分及自起訴狀繕本送達翌日即98年11月3 日起至
    清償日止按週年利率百分之5 計算之利息，為有理由，應予
    准許。逾此範圍之請求，則無理由，應予駁回。另本件判命
    被告給付金額部分，未逾500,000 元，應依職權宣告假執行
    。至原告其餘敗訴部分，其訴既遭駁回，其假執行之聲請失
    所附麗，應併駁回之。另被告陳明願供擔保，請准宣告免為
    假執行，與法尚無不合，爰酌定相當之擔保金額准許之。
六、本件事證已臻明確，兩造其餘攻擊防禦方法及舉證，經核於
    判決之基礎及結果均無影響，無庸一一論列，附此敘明。
七、據上論結，本件原告之訴一部有理由；一部無理由。依民事
    訴訟法第79條、第389 條第1 項第5 款、第392 條第2 項，
    判決如主文。
中    華    民    國    99    年    5     月    28    日
                  民事第二庭 審判長 法  官  劉克聖
                                    法  官  張金柱
                                    法  官  陳彥年
以上正本係照原本作成。
如對本判決上訴，須於判決送達後20日內向本院提出上訴狀。
中    華    民    國    99    年    5     月    28    日
                                    書記官  劉霜潔
 附表：
┌──┬────┬──────┬──────────────┐
│編號│發話時間│發話手機    │        簡  訊  內  容      │
├──┼────┼──────┼──────────────┤
│ 1  │民國95年│0000000000  │妓女妓女妓女妓女幹給你死幹給│
│    │5月14日 │            │你死                        │
│    │凌晨3時 │            │                            │
│    │19分    │            │                            │
├──┼────┼──────┼──────────────┤
│ 2  │民國95年│0000000000  │死死死死死死死              │
│    │5月14日 │            │                            │
│    │凌晨3時 │            │                            │
│    │23分    │            │                            │
├──┼────┼──────┼──────────────┤
│ 3  │民國95年│0000000000  │給你死                      │
│    │5月14日 │            │                            │
│    │凌晨3時 │            │                            │
│    │24分    │            │                            │
├──┼────┼──────┼──────────────┤
│ 4  │民國95年│0000000000  │幹你媽的母狗姦殺死你甲○○死│
│    │5月19日 │            │有流鶯的媽媽就有賤貨妓女的徐│
│    │晚間7時 │            │瑛梅該死                    │
│    │7分     │            │                            │
├──┼────┼──────┼──────────────┤
│ 5  │民國95年│0000000000  │死死死死殺死甲○○妓女死死死│
│    │5月20日 │            │                            │
│    │凌晨1時 │            │                            │
│    │37分    │            │                            │
├──┼────┼──────┼──────────────┤
│ 6  │民國95年│0000000000  │母狗甲○○殺死你幹你媽的殺死│
│    │5月11日 │            │你甲○○                    │
│    │上午9時 │            │                            │
│    │26分    │            │                            │
├──┼────┼──────┼──────────────┤
│ 7  │民國95年│0000000000  │甲○○晚上要到了詛咒你和山地│
│    │6月3日晚│            │公狗發生意外被車撞死路死街頭│
│    │間8時52 │            │死無全屍幹詛咒甲○○諸事不順│
│    │分      │            │全家不得安寧死光光          │
├──┼────┼──────┼──────────────┤
│ 8  │民國95年│0000000000  │賤狗甲○○妳活得不耐煩了我們│
│    │6月4日下│            │要毀滅妳先寄一份妳的裸照給妳│
│    │午5時51 │            │老闆再寄出一份給你爸爸和他公│
│    │分      │            │司一份妳老闆是最後一份是你的│
│    │        │            │住處大樓供大家欣賞你的性愛賤│
│    │        │            │樣                          │
├──┼────┼──────┼──────────────┤
│ 9  │民國95年│0000000000  │妓女甲○○你活得不耐煩了我們│
│    │6月4日下│            │要毀滅你把妳和山地公狗性愛照│
│    │午6時1分│            │片和光碟寄出一份給你爸爸和他│
│    │        │            │公司一份妳老闆是最後一份是你│
│    │        │            │的住...                     │
│    │        │            │                            │
├──┼────┼──────┼──────────────┤
│10  │民國95年│ 0000000000 │母狗甲○○妳還在執迷不悟幹你│
│    │6月5日凌│            │媽雞巴我們會讓妳看到那些深愛│
│    │晨0時21 │            │你的人痛苦受盡折磨甲○○去死│
│    │分      │            │去死吧幹妳的心被狗咬殺死妳和│
│    │        │            │妳的家人詛咒妳死            │
├──┼────┼──────┼──────────────┤
│11  │民國95年│0000000000  │母狗甲○○妳別以為我們繼續工│
│    │6月6日凌│            │作幹妳媽的山地公狗我們還沒放│
│    │晨6時39 │            │棄死死死吧甲○○跟妳媽媽一樣│
│    │分      │            │下賤與野狗雜交睡賓館詛咒徐瑛│
│    │        │            │梅死在街頭                  │
├──┼────┼──────┼──────────────┤
│12  │民國97年│0000000000  │操妳媽甲○○詛咒妳死強姦妳死│
│    │1月9日下│            │割掉妳的乳房割開妳的陰道讓妳│
│    │午2時54 │            │慘死                        │
│    │分      │            │                            │
├──┼────┼──────┼──────────────┤
│13  │民國97年│0000000000  │甲○○幹你媽清明掃墓就掃妳自│
│    │4月4日上│            │己的墳墓甲○○賤人去死吧    │
│    │午11時20│            │                            │
│    │分      │            │                            │
├──┼────┼──────┼──────────────┤
│14  │民國97年│0000000000  │甲○○幹妳媽想過生日嗎妓女我│
│    │4月23日 │            │們陪妳賤人做愛在賓館開性愛派│
│    │下午4時 │            │對                          │
│    │35分    │            │                            │
├──┼────┼──────┼──────────────┤
│15  │民國97年│0000000000  │甲○○快死了妓女殯儀館的音樂│
│    │5月2日晚│            │很適合妳                    │
│    │間9時14 │            │                            │
│    │分      │            │                            │
├──┼────┼──────┼──────────────┤
│16  │民國97年│0000000000  │甲○○淫蕩的妓女我們要妳死是│
│    │5月3日下│            │很簡單的                    │
│    │午6時1分│            │                            │
├──┼────┼──────┼──────────────┤
│17  │民國97年│0000000000  │甲○○妓女母親節妳媽媽都死了│
│    │5月10日 │            │妳這賤人還是吃自己吧幹妳媽雞│
│    │下午4時 │            │巴甲○○我們看妳脫光衣服來做│
│    │0分     │            │愛                          │
├──┼────┼──────┼──────────────┤
│18  │民國97年│0000000000  │甲○○幹你媽我們看妳的乳房割│
│    │5月28日 │            │下來陰道剪開來讓人插著玩比較│
│    │下午7時 │            │有趣                        │
│    │55分    │            │                            │
├──┼────┼──────┼──────────────┤
│19  │民國97年│0000000000  │甲○○操妳媽叫徐子晴脫光光來│
│    │5月29日 │            │我們要強姦你們              │
│    │下午4時 │            │                            │
│    │11分    │            │                            │
├──┼────┼──────┼──────────────┤
│20  │民國97年│0000000000  │甲○○妓女滾回桃園育仁街家中│
│    │5月30日 │            │幹妳媽別以為妳躲得過我們的眼│
│    │晚間8時 │            │睛操妳媽死甲○○滾出來      │
│    │15分    │            │                            │
├──┼────┼──────┼──────────────┤
│21  │民國97年│0000000000  │甲○○幹妳媽賤人我們要做愛反│
│    │6月14日 │            │正妳老少通吃連同性戀也要    │
│    │下午7時 │            │                            │
│    │58分    │            │                            │
├──┼────┼──────┼──────────────┤
│22  │民國97年│0000000000  │甲○○操妳媽雞巴桃園新光三越│
│    │6月15日 │            │的賓館很高級我們來去開房間妓│
│    │下午2時 │            │女妳性飢渴我們解放          │
│    │6分     │            │                            │
└──┴────┴──────┴──────────────┘

司法院資訊處製作；財團法人民間司法改革基金會備份。
